Inventaris van het archief van het Kabinet des Konings, (1814) 1841-1897
Nationaal Archief, Den Haag
- Niet-geheim archief, I
  - Verbaal: wetten, Koninklijke besluiten, kabinetsbrieven, 1841-1897; 1-3500; 3500 pakken
    - 1849 december 25 - 31, 591
    - 1850 januari 1 - 6, 592
    - 1850 januari 7 - 12, 593
    - 1850 januari 13 - 18, 594
    - 1850 januari 19 - 24, 595
    - 1850 januari 25 - 31, 596
    - 1850 februari 1 - 6, 597
    - 1850 februari 7 - 12, 598
    - 1850 februari 13 - 18, 599
    - 1850 februari 19 - 23, 600
    - 1850 februari 24 - 28, 601
    - 1850 maart 1 - 9, 602
    - 1850 maart 10 - 15, 603
    - 1850 maart 16 - 21, 604
    - 1850 maart 22 - 25, 605
    - 1850 maart 26 - 31, 606
    - 1850 april 1 - 6, 607
    - 1850 april 7 - 12, 608
    - 1850 april 13 - 18, 609
    - 1850 april 19 - 24, 610
    - 1850 april 25 - 30, 611
    - 1850 mei 1 - 5, 612
    - 1850 mei 6 - 15, 613
    - 1850 mei 16 - 24, 614
    - 1850 mei 25 - 31, 615
    - 1850 juni 1 - 6, 616
    - 1850 juni 7 - 10, 617
    - 1850 juni 11 - 16, 618
    - 1850 juni 17 - 21, 619
    - 1850 juni 22 - 25, 620
    - 1850 juni 26 - 30, 621
    - 1850 juli 1 - 6, 622
    - 1850 juli 7 - 14, 623
    - 1850 juli 15 - 22, 624
    - 1850 juli 23 - 31, 625
    - 1850 augustus 1 - 6, 626
    - 1850 augustus 7 - 12, 627
    - 1850 augustus 13 - 18, 628
    - 1850 augustus 19 - 24, 629
    - 1850 augustus 25 - 31, 630
    - 1850 september 1 - 6, 631
    - 1850 september 7 - 12, 632
    - 1850 september 13 - 18, 633
    - 1850 september 19 - 24, 634
    - 1850 september 25 - 30, 635
    - 1850 oktober 1 - 12, 636
    - 1850 oktober 13 - 18, 637
    - 1850 oktober 19 - 24, 638
    - 1850 oktober 25 - 31, 639
    - 1850 november 1 - 8, 640
    - 1850 november 9 - 14, 641
    - 1850 november 15 - 21, 642
    - 1850 november 22 - 30, 643
    - 1850 december 1 - 6, 644
    - 1850 december 7 - 12, 645
    - 1850 december 13 - 16, 646
    - 1850 december 17 - 24, 647
    - 1850 december 25 - 31, 648
    - 1851 januari 1 - 9, 649
    - 1851 januari 10 - 15, 650
    - 1851 januari 16 - 20, 651
    - 1851 januari 21 - 25, 652
    - 1851 januari 26 - 31, 653
    - 1851 februari 1 - 6, 654
    - 1851 februari 7 - 12, 655
    - 1851 februari 13 - 18, 656
    - 1851 februari 19 - 22, 657
    - 1851 februari 23 - 28, 658
    - 1851 maart 1 - 6, 659
    - 1851 maart 7 - 12, 660
    - 1851 maart 13 - 18, 661
    - 1851 maart 19 - 23, 662
    - 1851 maart 24 - 27, 663
    - 1851 maart 28 - 31, 664
    - 1851 april 1 - 6, 665
    - 1851 april 7 - 12, 666
    - 1851 april 13 - 11, 667
    - 1851 april 13 - 24, 668
    - 1851 april 25 - 30, 669
    - 1851 mei 1 - 5, 670
    - 1851 mei 6 - 12, 671
    - 1851 mei 13 - 16, 672
    - 1851 mei 17 - 24, 673
    - 1851 mei 25 - 31, 674
    - 1851 juni 1 - 8, 675
    - 1851 juni 9 - 15, 676
    - 1851 juni 16 - 21, 677
    - 1851 juni 22 - 27, 678
    - 1851 juni 28 - 30, 679
    - 1851 juli 1 - 6, 680
    - 1851 juli 7 - 12, 681
    - 1851 juli 13 - 19, 682
    - 1851 juli 20 - 24, 683
    - 1851 juli 25 - 31, 684
    - 1851 augustus 1 - 4, 685
    - 1851 augustus 5 - 10, 686
    - 1851 augustus 11 - 17, 687
    - 1851 augustus 18 - 22, 688
    - 1851 augustus 23 - 28, 689
    - 1851 augustus 29 - 31, 690
    - 1851 september 1 - 6, 691
    - 1851 september 7 - 14, 692
    - 1851 september 15 - 22, 693
    - 1851 september 23 - 30, 694
    - 1851 oktober 1 - 8, 695
    - 1851 oktober 9 - 13, 696
    - 1851 oktober 14 - 20, 697
    - 1851 oktober 21 - 25, 698
    - 1851 oktober 26 - 31, 699
    - 1851 november 1 - 6, 700
    - 1851 november 7 - 12, 701
    - 1851 november 13 - 18, 702
    - 1851 november 19 - 23, 703
    - 1851 november 24 - 30, 704
    - 1851 december 1 - 6, 705
    - 1851 december 7 - 12, 706
    - 1851 december 13 - 15, 707
    - 1851 december 16 - 20, 708
    - 1851 december 21 - 25, 709
    - 1851 december 26 - 31, 710
    - 1852 januari 1 - 6, 711
    - 1852 januari 7 - 12, 712
    - 1852 januari 13 - 18, 713
    - 1852 januari 19 - 23, 714
    - 1852 januari 24 - 31, 715
    - 1852 februari 1 - 5, 716
    - 1852 februari 6 - 10, 717
    - 1852 februari 11 - 16, 718
    - 1852 februari 17 - 21, 719
    - 1852 februari 22 - 29, 720
    - 1852 maart 1 - 6, 721
    - 1852 maart 7 - 12, 722
    - 1852 maart 13 - 18, 723
    - 1852 maart 19 - 24, 724
    - 1852 maart 25 - 31, 725
    - 1852 april 1 - 4, 726
    - 1852 april 5 - 12, 727
    - 1852 april 13 - 21, 728
    - 1852 april 22 - 25, 729
    - 1852 april 26 - 30, 730
    - 1852 mei 1 - 5, 731
    - 1852 mei 6 - 10, 732
    - 1852 mei 11 - 13, 733
    - 1852 mei 14 - 18, 734
    - 1852 mei 19 - 25, 735
    - 1852 mei 26 - 31, 736
    - 1852 juni 1 - 6, 737
    - 1852 juni 7 - 12, 738
    - 1852 juni 13 - 18, 739
    - 1852 juni 19 - 24, 740A
      Niet raadpleegbaar
    - Stukken betreffende de eerste emissie van postzegels (exh. 20 juni 1852 nr. 1). 1852 juni 19 - 24, 740B; 1 omslag
    - 1852 juni 25 - 30, 741
    - 1852 juli 1 - 6, 742
    - 1852 juli 7 - 12, 743
    - 1852 juli 13 - 18, 744
    - 1852 juli 19 - 25, 745
    - 1852 juli 26 - 31, 746
    - 1852 augustus 1 - 6, 747
    - 1852 augustus 7 - 12, 748
    - 1852 augustus 13 - 18, 749
    - 1852 augustus 19 - 24, 750
    - 1852 augustus 25 - 31, 751
    - 1852 september 1 - 8, 752
    - 1852 september 9 - 14, 753
    - 1852 september 15 - 20, 754
    - 1852 september 19 - 24, 755
    - 1852 september 25 - 30, 756
    - 1852 oktober 1 - 8, 757
    - 1852 oktober 9 - 12, 758
    - 1852 oktober 13 - 18, 759
    - 1852 oktober 19 - 24, 760
    - 1852 oktober 25 - 31, 761
    - 1852 november 1 - 6, 762
    - 1852 november 7 - 12, 763
    - 1852 november 13 - 18, 764
    - 1852 november 19 - 24, 765
    - 1852 november 25 - 30, 766
    - 1852 december 1 - 7, 767
    - 1852 december 8 - 14, 768
    - 1852 december 15 - 21, 769
    - 1852 december 22 - 24, 770
    - 1852 december 25 - 29, 771
    - 1852 december 30 - 31, 772
    - 1853 januari 1 - 6, 773
    - 1853 januari 7 - 12, 774
    - 1853 januari 13 - 18, 775
    - 1853 januari 19 - 25, 776
    - 1853 januari 26 - 31, 777
    - 1853 februari 1 - 6, 778
    - 1853 februari 7 - 12, 779
    - 1853 februari 13 - 18, 780
    - 1853 februari 19 - 24, 781
    - 1853 februari 25 - 28, 782
    - 1853 maart 1 - 6, 783
    - 1853 maart 7 - 12, 784
    - 1853 maart 13 - 18, 785
    - 1853 maart 19 - 26, 786
    - 1853 maart 27 - 31, 787
    - 1853 april 1 - 6, 788
    - 1853 april 7 - 12, 789
    - 1853 april 13 - 17, 790
    - 1853 april 13 - 24, 791
    - 1853 april 25 - 30, 792
    - 1853 mei 1 - 6, 793
    - 1853 mei 7 - 12, 794
    - 1853 mei 13 - 20, 795
    - 1853 mei 21 - 25, 796
    - 1853 mei 26 - 31, 797
    - 1853 juni 1 - 6, 798
    - 1853 juni 7 - 12, 799
    - 1853 juni 13 - 18, 800
    - 1853 juni 19 - 24, 801
    - 1853 juni 25 - 30, 802
    - 1853 juli 1 - 6, 803
    - 1853 juli 7 - 12, 804
    - 1853 juli 13 - 18, 805
    - 1853 juli 19 - 24, 806
    - 1853 juli 25 - 31, 807
    - 1853 augustus 1 - 6, 808
    - 1853 augustus 7 - 12, 809
    - 1853 augustus 13 - 18, 810
    - 1853 augustus 19 - 25, 811
    - 1853 augustus 26 - 31, 812
    - 1853 september 1 - 6, 813
    - 1853 september 7 - 9, 814
    - 1853 september 10 - 12, 815
    - 1853 september 13 - 17, 816
    - 1853 september 18 - 21, 817
    - 1853 september 22 - 30, 818
    - 1853 oktober 1 - 7, 819
    - 1853 oktober 6 - 12, 820
    - 1853 oktober 13 - 18, 821
    - 1853 oktober 19 - 26, 822
    - 1853 oktober 27 - 31, 823
    - 1853 november 1 - 3, 824
    - 1853 november 4 - 10, 825
    - 1853 november 11 - 16, 826
    - 1853 november 17 - 24, 827
    - 1853 november 25 - 30, 828
    - 1853 december 1 - 10, 829
    - 1853 december 11 - 16, 830
    - 1853 december 17 - 21, 831
    - 1853 december 22 - 26, 832
    - 1853 december 27 - 31, 833
    - 1854 januari 1 - 6, 834
    - 1854 januari 7 - 12, 835
    - 1854 januari 13 - 18, 836
    - 1854 januari 19 - 24, 837
    - 1854 januari 25 - 31, 838
    - 1854 februari 1 - 5, 839
    - 1854 februari 6 - 12, 840
    - 1854 februari 13 - 18, 841
    - 1854 februari 19 - 24, 842
    - 1854 februari 25 - 28, 843
    - 1854 maart 1 - 6, 844
    - 1854 maart 7 - 12, 845
    - 1854 maart 13 - 18, 846
    - 1854 maart 19 - 24, 847
    - 1854 maart 25 - 31, 848
    - 1854 april 1 - 9, 849
    - 1854 april 10 - 16, 850
    - 1854 april 17 - 20, 851
    - 1854 april 21 - 26, 852
    - 1854 april 27 - 30, 853
    - 1854 mei 1 - 6, 854
    - 1854 mei 7 - 12, 855
    - 1854 mei 13 - 18, 856
    - 1854 mei 19 - 26, 857
    - 1854 mei 27 - 31, 858
    - 1854 juni 1 - 6, 859
    - 1854 juni 7 - 10, 860
    - 1854 juni 11 - 15, 861
    - 1854 juni 16 - 21, 862
    - 1854 juni 22 - 25, 863
    - 1854 juni 26 - 30, 864
    - 1854 juli 1 - 5, 865
    - 1854 juli 6 - 10, 866
    - 1854 juli 11 - 16, 867
    - 1854 juli 17 - 21, 868
    - 1854 juli 22 - 27, 869
    - 1854 juli 28 - 31, 870
    - 1854 augustus 1 - 6, 871
    - 1854 augustus 7 - 14, 872
    - 1854 augustus 15 - 19, 873
    - 1854 augustus 20 - 25, 874
    - 1854 augustus 26 - 31, 875
    - 1854 september 1 - 6, 876
    - 1854 september 7 - 12, 877
    - 1854 september 13 - 21, 878
    - 1854 september 22 - 26, 879
    - 1854 september 27 - 30, 880
    - 1854 oktober 1 - 6, 881
    - 1854 oktober 7 - 14, 882
    - 1854 oktober 15 - 19, 883
    - 1854 oktober 20 - 25, 884
    - 1854 oktober 26 - 31, 885
    - 1854 november 1 - 6, 886
    - 1854 november 1 - 12, 887
    - 1854 november 13 - 18, 888
    - 1854 november 19 - 24, 889
    - 1854 november 25 - 30, 890
    - 1854 december 1 - 8, 891
    - 1854 december 9 - 14, 892
    - 1854 december 15 - 20, 893
    - 1854 december 21 - 25, 894
    - 1854 december 26 - 31, 895
    - 1855 januari 1 - 6, 896
    - 1855 januari 1 - 14, 897
    - 1855 januari 15 - 19, 898
    - 1855 januari 20 - 25, 899
    - 1855 januari 26 - 31, 900
    - 1855 februari 1 - 7, 901
    - 1855 februari 8 - 14, 902
    - 1855 februari 15 - 21, 903
    - 1855 februari 22 - 28, 904
    - 1855 maart 1 - 4, 905
    - 1855 maart 5 - 12, 906
    - 1855 maart 13 - 19, 907
    - 1855 maart 20 - 24, 908
    - 1855 maart 25 - 28, 909
    - 1855 maart 29 - 31, 910
    - 1855 april 1 - 5, 911
    - 1855 april 6 - 10, 912
    - 1855 april 11 - 15, 913
    - 1855 april 16 - 19, 914
    - 1855 april 20 - 23, 915
    - 1855 april 24 - 30, 916
    - 1855 mei 1 - 5, 917
    - 1855 mei 6 - 10, 918
    - 1855 mei 11 - 18, 919
    - 1855 mei 19 - 24, 920
    - 1855 mei 25 - 31, 921
    - 1855 juni 1 - 6, 922
    - 1855 juni 7 - 12, 923
    - 1855 juni 1; - 16, 924
    - 1855 juni 17 - 20, 925
    - 1855 juni 21 - 25, 926
    - 1855 juni 26 - 30, 927
    - 1855 juli 1 - 7, 928
    - 1855 juli 8 - 12, 929
    - 1855 juli 13 - 18, 930
    - 1855 juli 19 - 24, 931
    - 1855 juli 25 - 31, 932
    - 1855 augustus 1 - 5, 933
    - 1855 augustus 6 - 12, 934
    - 1855 augustus 13 - 18, 935
    - 1855 augustus 19 - 24, 936
    - 1855 augustus 25 - 31, 937
    - 1855 september 1 - 4, 938
    - 1855 september 5, 939
    - 1855 september 6 - 10, 940
    - 1855 september 11 - 15, 941
    - 1855 september 16 - 19, 942
    - 1855 september 20 - 25, 943
    - 1855 september 26 - 30, 944
    - 1855 oktober 1 - 6, 945
    - 1855 oktober 7 - 12, 946
    - 1855 oktober 13 - 18, 947
    - 1855 oktober 19 - 25, 948
    - 1855 oktober 26 - 31, 949
    - 1855 november 1 - 4, 950
    - 1855 november 5 - 8, 951
    - 1855 november 9 - 10, 952
    - 1855 november 11 - 16, 953
    - 1855 november 11 - 23, 954
    - 1855 november 24 - 30, 955
    - 1855 december 1, 956
    - 1855 december 2 - 7, 957
    - 1855 december 8 - 13, 958
    - 1855 december 14, 959
    - 1855 december 15 - 18, 960
    - 1855 december 19 - 20, 961
    - 1855 december 21 - 25, 962
    - 1855 december 26 - 29, 963
    - 1855 december 30 - 31, 964
    - 1856 januari 1 - 5, 965
    - 1856 januari 6 - 10, 966
    - 1856 januari 11 - 16, 967
    - 1856 januari 17 - 22, 968
    - 1856 januari 23 - 27, 969
    - 1856 januari 28 - 31, 970
    - 1856 februari 1 - 5, 971
    - 1856 februari 6 - 10, 972
    - 1856 februari 11 - 15, 973
    - 1856 februari 16 - 20, 974
    - 1856 februari 21 - 24, 975
    - 1856 februari 25 - 29, 976
    - 1856 maart 1 - 5, 977
    - 1856 maart 6 - 12, 978
    - 1856 maart 13 - 15, 979
    - 1856 maart 16 - 21, 980
    - 1856 maart 22 - 26, 981
    - 1856 maart 27 - 31, 982
    - 1856 april 1 - 6, 983
    - 1856 april 7 - 10, 984
    - 1856 april 11 - 18, 985
    - 1856 april 19 - 21, 986
    - 1856 april 22 - 27, 987
    - 1856 april 28 - 30, 988
    - 1856 mei 1 - 4, 989
    - 1856 mei 5 - 10, 990
    - 1856 mei 11 - 16, 991
    - 1856 mei 17 - 22, 992
    - 1856 mei 23 - 25, 993
    - 1856 mei 26 - 31, 994
    - 1856 juni 1 - 5, 995
    - 1856 juni 6 - 10, 996
    - 1856 juni 11 - 13, 997
    - 1856 juni 14 - 19, 998
    - 1856 juni 20 - 23, 999
    - 1856 juni 24 - 27, 1000
    - 1856 juni 28 - 30, 1001
    - 1856 juli 1 - 6, 1002
    - 1856 juli 7 - 12, 1003
    - 1856 juli 13 - 18, 1004
    - 1856 juli 19 - 24, 1005
    - 1856 juli 25 - 28, 1006
    - 1856 juli 29 - 31, 1007
    - 1856 augustus 1 - 5, 1008
    - 1856 augustus 6 - 12, 1009
    - 1856 augustus 13 - 17, 1010
    - 1856 augustus 18 - 21, 1011
    - 1856 augustus 22 - 25, 1012
    - 1856 augustus 26 - 31, 1013
    - 1856 september 1 - 4, 1014
    - 1856 september 5 - 9, 1015
    - 1856 september 10 - 12, 1016
    - 1856 september 13 - 16, 1017
    - 1856 september 17 - 19, 1018
    - 1856 september 20 - 25, 1019
    - 1856 september 26 - 30, 1020
    - 1856 oktober 1 - 6, 1021
    - 1856 oktober 7 - 12, 1022
    - 1856 oktober 13 - 18, 1023
    - 1856 oktober 19 - 24, 1024
    - 1856 oktober 25 - 31, 1025
    - 1856 november 1 - 5, 1026
    - 1856 november 6 - 12, 1027
    - 1856 november 13 - 16, 1028
    - 1856 november 17 - 20, 1029
    - 1856 november 21 - 25, 1030
    - 1856 november 26 - 30, 1031
    - 1856 december 1 - 6, 1032
    - 1856 december 7 - 12, 1033
    - 1856 december 13 - 17, 1034
    - 1856 december 18 - 20, 1035
    - 1856 december 21 - 27, 1036
    - 1856 december 28 - 31, 1037
    - 1857 januari 1 - 6, 1038
    - 1857 januari 7 - 10, 1039
    - 1857 januari 11 - 16, 1040
    - 1857 januari 17 - 22, 1041
    - 1857 januari 23 - 26, 1042
    - 1857 januari 27 - 31, 1043
    - 1857 februari 1 - 6, 1044
    - 1857 februari 7 - 12, 1045
    - 1857 februari 13 - 18, 1046
    - 1857 februari 19 - 23, 1047
    - 1857 februari 24 - 28, 1048
    - 1857 maart 1 - 6, 1049
    - 1857 maart 7 - 10, 1050
    - 1857 maart 11 - 15, 1051
    - 1857 maart 16 - 21, 1052
    - 1857 maart 22 - 26, 1053
    - 1857 maart 27 - 31, 1054
    - 1857 april 1 - 5, 1055
    - 1857 april 6 - 10, 1056
    - 1857 april 11 - 18, 1057
    - 1857 april 19 - 25, 1058
    - 1857 april 26 - 30, 1059
    - 1857 mei 1 - 6, 1060
    - 1857 mei 7 - 9, 1061
    - 1857 mei 10 - 15, 1062
    - 1857 mei 16 - 21, 1063
    - 1857 mei 22 - 26, 1064
    - 1857 mei 27 - 31, 1065
    - 1857 juni 1 - 6, 1066
    - 1857 juni 7 - 12, 1067
    - 1857 juni 13 - 16, 1068
    - 1857 juni 17 - 22, 1069
    - 1857 juni 23 - 30, 1070
    - 1857 juli 1 - 5, 1071
    - 1857 juli 6 - 12, 1072
    - 1857 juli 13 - 17, 1073
    - 1857 juli 18 - 23, 1074
    - 1857 juli 24 - 31, 1075
    - 1857 augustus 1 - 6, 1076
    - 1857 augustus 7 - 10, 1077
    - 1857 augustus 11 - 17, 1078
    - 1857 augustus 18 - 24, 1079
    - 1857 augustus 25 - 31, 1080
    - 1857 september 1 - 4, 1081
    - 1857 september 5 - 9, 1082
    - 1857 september 10 - 15, 1083
    - 1857 september 16 - 18, 1084
    - 1857 september 19 - 24, 1085
    - 1857 september 25 - 30, 1086
    - 1857 oktober 1 - 6, 1087
    - 1857 oktober 7 - 10, 1088
    - 1857 oktober 11 - 16, 1089
    - 1857 oktober 17 - 22, 1090
    - 1857 oktober 23 - 31, 1091
    - 1857 november 1 - 4, 1092
    - 1857 november 5 - 12, 1093
    - 1857 november 13 - 18, 1094
    - 1857 november 19 - 24, 1095
    - 1857 november 25 - 30, 1096
    - 1857 december 1 - 5, 1097
    - 1857 december 6 - 13, 1098
    - 1857 december 14 - 18, 1099
    - 1857 december 19 - 23, 1100
    - 1857 december 24 - 26, 1101
    - 1857 december 27 - 31, 1102
    - 1858 januari 1 - 6, 1103
    - 1858 januari 7 - 12, 1104
    - 1858 januari 13 - 18, 1105
    - 1858 januari 19 - 22, 1106
    - 1858 januari 23 - 31, 1107
    - 1858 februari 1 - 5, 1108
    - 1858 februari 6 - 10, 1109
    - 1858 februari 11 - 15, 1110
    - 1858 februari 16 - 22, 1111
    - 1858 februari 23 - 28, 1112
    - 1858 maart 1 - 5, 1113
    - 1858 maart 6 - 10, 1114
    - 1858 maart 11 - 15, 1115
    - 1858 maart 16 - 18, 1116
    - 1858 maart 19 - 24, 1117
    - 1858 maart 25 - 31, 1118
    - 1858 april 1 - 5, 1119
    - 1858 april 6 - 12, 1120
    - 1858 april 13 - 15, 1121
    - 1858 april 16 - 20, 1122
    - 1858 april 21 - 26, 1123
    - 1858 april 27 - 30, 1124
    - 1858 mei 1 - 6, 1125
    - 1858 mei 7 - 12, 1126
    - 1858 mei 13 - 18, 1127
    - 1858 mei 19 - 24, 1128
    - 1858 mei 25 - 31, 1129
    - 1858 juni 1 - 6, 1130
    - 1858 juni 7 - 12, 1131
    - 1858 juni 13 - 18, 1132
    - 1858 juni 19 - 27, 1133
    - 1858 juni 28 - 30, 1134
    - 1858 juli 1 - 6, 1135
    - 1858 juli 7 - 14, 1136
    - 1858 juli 15 - 18, 1137
    - 1858 juli 19 - 25, 1138
    - 1858 juli 26 - 31, 1139
    - 1858 augustus 1 - 8, 1140
    - 1858 augustus 9 - 12, 1141
    - 1858 augustus 13 - 18, 1142
    - 1858 augustus 19 - 25, 1143
    - 1858 augustus 26 - 30, 1144
    - 1858 augustus 31, 1145
    - 1858 september 1 - 6, 1146
    - 1858 september 7 - 10, 1147
    - 1858 september 11 - 15, 1148
    - 1858 september 16 - 21, 1149
    - 1858 september 22 - 25, 1150
    - 1858 september 26 - 30, 1151
    - 1858 oktober 1 - 8, 1152
    - 1858 oktober 9 - 15, 1153
    - 1858 oktober 16 - 21, 1154
    - 1858 oktober 22 - 27, 1155
    - 1858 oktober 28 - 31, 1156
    - 1858 november 1 - 10, 1157
    - 1858 november 11 - 15, 1158
    - 1858 november 16 - 20, 1159
    - 1858 november 21 - 25, 1160
    - 1858 november 26 - 30, 1161
    - 1858 december 1 - 7, 1162
    - 1858 december 8 - 12, 1163
    - 1858 december 13 - 17, 1164
    - 1858 december 18- 21, 1165
    - 1858 december 22 - 28, 1166
    - 1858 december 29 - 31, 1167
    - 1859 januari 1 - 6, 1168
    - 1859 januari 7 - 12, 1169
    - 1859 januari 13 - 18, 1170
    - 1859 januari 19 - 24, 1171
    - 1859 januari 25 - 31, 1172
    - 1859 februari 1 - 5, 1173
    - 1859 februari 6 - 10, 1174
    - 1859 februari 11 - 15, 1175
    - 1859 februari 16 - 20, 1176
    - 1859 februari 21 - 28, 1177
    - 1859 maart 1 - 5, 1178
    - 1859 maart 6 - 10, 1179
    - 1859 maart 11 - 15, 1180
    - 1859 maart 16 - 20, 1181
    - 1859 maart 21 - 26, 1182
    - 1859 maart 27 - 31, 1183
    - 1859 april 1 - 5, 1184
    - 1859 april 6 - 9, 1185
    - 1859 april 10 - 16, 1186
    - 1859 april 17 - 23, 1187
    - 1859 april 24 - 30, 1188
    - 1859 mei 1 - 6, 1189
    - 1859 mei 7 - 12, 1190
    - 1859 mei 13 - 18, 1191
    - 1859 mei 19 - 25, 1192
    - 1859 mei 26 - 31, 1193
    - 1859 juni 1 - 5, 1194
    - 1859 juni 6 - 12, 1195
    - 1859 juni 13 - 18, 1196
    - 1859 juni 19 - 24, 1197
    - 1859 juni 25 - 30, 1198
    - 1859 juli 1 - 6, 1199
    - 1859 juli 7 - 12, 1200
    - 1859 juli 13 - 18, 1201
    - 1859 juli 19 - 25, 1202
    - 1859 juli 26 - 31, 1203
    - 1859 augustus 1 - 8, 1204
    - 1859 augustus 9 - 15, 1205
    - 1859 augustus 16 - 19, 1206
    - 1859 augustus 20 - 25, 1207
    - 1859 augustus 26 - 31, 1208
    - 1859 september 1 - 5, 1209
    - 1859 september 6 - 12, 1210
    - 1859 september 13 - 16, 1211
    - 1859 september 17 - 20, 1212
    - 1859 september 21 - 26, 1213
    - 1859 september 27 - 30, 1214
    - 1859 oktober 1 - 8, 1215
    - 1859 oktober 9 - 14, 1216
    - 1859 oktober 15 - 19, 1217
    - 1859 oktober 20 - 24, 1218
    - 1859 oktober 25 - 31, 1219
    - 1859 november 1 - 8, 1220
    - 1859 november 9 - 14, 1221
    - 1859 november 15 - 19, 1222
    - 1859 november 20 - 24, 1223
    - 1859 november 25 - 30, 1224
    - 1859 december 1 - 6, 1225
    - 1859 december 7 - 12, 1226
    - 1859 december 13 - 17, 1227
    - 1859 december 18 - 22, 1228
    - 1859 december 23 - 27, 1229
    - 1859 december 28 - 31, 1230
    - 1860 januari 1 - 6, 1231
    - 1860 januari 7 - 12, 1232
    - 1860 januari 13 - 18, 1233
    - 1860 januari 19 - 24, 1234
    - 1860 januari 25 - 31, 1235
    - 1860 februari 1 - 6, 1236
    - 1860 februari 7 - 12, 1237
    - 1860 februari 13 - 18, 1238
    - 1860 februari 19 - 23, 1239
    - 1860 februari 24 - 29, 1240
    - 1860 maart 1 - 6, 1241
    - 1860 maart 7 - 12, 1242
    - 1860 maart 13 - 18, 1243
    - 1860 maart 19 - 24, 1244
    - 1860 maart 25 - 31, 1245
    - 1860 april 1 - 6, 1246
    - 1860 april 7 - 12, 1247
    - 1860 april 13 - 18, 1248
    - 1860 april 19 - 24, 1249
    - 1860 april 25 - 30, 1250
    - 1860 mei 1 - 6, 1251
    - 1860 mei 7 - 12, 1252
    - 1860 mei 13 - 18, 1253
    - 1860 mei 19 - 24, 1254
    - 1860 mei 25 - 31, 1255
    - 1860 juni 1 - 6, 1256
    - 1860 juni 7 - 12, 1257
    - 1860 juni 13 - 16, 1258
    - 1860 juni 17 - 21, 1259
    - 1860 juni 22 - 30, 1260
    - 1860 juli 1 - 6, 1261
    - 1860 juli 7 - 12, 1262
    - 1860 juli 13 - 18, 1263
    - 1860 juli 19 - 25, 1264
    - 1860 juli 26 - 31, 1265
    - 1860 augustus 1 - 8, 1266
    - 1860 augustus 9 - 14, 1267
    - 1860 augustus 15 - 18, 1268
    - 1860 augustus 19 - 24, 1269
    - 1860 augustus 25 - 31, 1270
    - 1860 september 1 - 6, 1271
    - 1860 september 1 - 12, 1272
    - 1860 september 13 - 18, 1273
    - 1860 september 19 - 24, 1274
    - 1860 september 25 - 30, 1275
    - 1860 oktober 1 - 6, 1276
    - 1860 oktober 7 - 12, 1277
    - 1860 oktober 13 - 19, 1278
    - 1860 oktober 20 - 25, 1279
    - 1860 oktober 26 - 31, 1280
    - 1860 november 1 - 6, 1281
    - 1860 november 7 - 10, 1282
    - 1860 november 11 - 18, 1283
    - 1860 november 19 - 24, 1284
    - 1860 november 25 - 30, 1285
    - 1860 december 1 - 5, 1286
    - 1860 december 6 - 12, 1287
    - 1860 december 13 - 18, 1288
    - 1860 december 19 - 21, 1289
    - 1860 december 22 - 26, 1290
    - 1860 december 27 - 31, 1291
    - 1861 januari 1 - 5, 1292
    - 1861 januari 6 - 10, 1293
    - 1861 januari 11, 1294
    - 1861 januari 12 - 18, 1295
    - 1861 januari 19 - 24, 1296
    - 1861 januari 25 - 31, 1297
    - 1861 februari 1 - 8, 1298
    - 1861 februari 9 - 14, 1299
    - 1861 februari 15 - 20, 1300
    - 1861 februari 21 - 28, 1301
    - 1861 maart 1 - 6, 1302
    - 1861 maart 7 - 14, 1303
    - 1861 maart 15 - 22, 1304
    - 1861 maart 23 - 31, 1305
    - 1861 april 1 - 6, 1306
    - 1861 april 7 - 12, 1307
    - 1861 april 13 - 18, 1308
    - 1861 april 19 - 24, 1309
    - 1861 april 25 - 30, 1310
    - 1861 mei 1 - 5, 1311
    - 1861 mei 6 - 12, 1312
    - 1861 mei 13 - 22, 1313
    - 1861 mei 23 - 31, 1314
    - 1861 juni 1 - 6, 1315
    - 1861 juni 7 - 15, 1316
    - 1861 juni 16 - 23, 1317
    - 1861 juni 24 - 30, 1318
    - 1861 juli 1 - 5, 1319
    - 1861 juli 6 - 12, 1320
    - 1861 juli 13 - 20, 1321
    - 1861 juli 21 - 31, 1322
    - 1861 augustus 1 - 5, 1323
    - 1861 augustus 6 - 9, 1324
    - 1861 augustus 10 - 15, 1325
    - 1861 augustus 16 - 21, 1326
    - 1861 augustus 22 - 25, 1327
    - 1861 augustus 26 - 31, 1328
    - 1861 september 1 - 4, 1329
    - 1861 september 5 - 12, 1330
    - 1861 september 13 - 18, 1331
    - 1861 september 19 - 24, 1332
    - 1861 september 25 - 30, 1333
    - 1861 oktober 1 - 5, 1334
    - 1861 oktober 6 - 10, 1335
    - 1861 oktober 11 - 17, 1336
    - 1861 oktober 18 - 24, 1337
    - 1861 oktober 25 - 31, 1338
    - 1861 november 1 - 4, 1339
    - 1861 november 5 - 10, 1340
    - 1861 november 11 - 18, 1341
    - 1861 november 19 - 24, 1342
    - 1861 november 25 - 30, 1343
    - 1861 december 1 - 6, 1344
    - 1861 december 7 - 12, 1345
    - 1861 december 13 - 18, 1346
    - 1861 december 19 - 24, 1347